# 求助陈版：重组企业原股东兜底债权是否为权益性交易

提问人：siyangxiaocai 时间：2018-03-27 17:40:01
@chenyiwei 陈老师，您好： 请教如下问题：A公司于 2016 年收购了B公司， 2016 和 2017 年属于业绩承诺期； 2017年B公司账面一个大客户的应收账款难以收回，该款项产生于 2016 年，现A公司要求B公司原股东对该应收账款进行兜底，期限 1 年，如果到期时，仍无法收回应收账款，则由B公司原股东来归还； 2017 年年末，是否需对该兜底条款进行账务处理？是否属于权益性交易，各公司的账务处理如何？

回答人：chenyiwei
B公司原股东对该款项提供的兜底承诺属于《企业会计准则解释第 5 号》第二条所述的“信用风险缓释工具”，可参考《瑞华研究 2010～ 2016 汇编》之“问题1-3-13（应收账款由第三方提供保证的，坏账准备如何计提）”中的“情形1”所述原则处理。但因为本案例中的保证并不是股权收购协议的一部分，而是在购买日之后新签订的，所以对于该项缓释工具的公允价值应确认为营业外收入，而不是调整原合并商誉。

提问人：siyangxiaocai 时间：2018-03-27 22:04:52
@chenyiwei ① 由于兜底协议是在收购完成后签订的，因此若未来该应收账款无法收回，B公司原股东对B公司进行了偿还，那B公司个别报表层面在收到该款项时，是否需要确认为资本性投入？B公司原股东在重组后，成为了A公司的小股东。②在 2017 年年末时点，是否需要对该项担保确认为金融资产？

回答人：chenyiwei
1 、对B的单独报表而言是资本性投入，A的合并报表层面可确认收益。 2 、需要。